臺灣臺東地方法院刑事判決　　　　　　　　　　　　　　九十四年度交易字第四號
　　公　訴　人　臺灣臺東地方法院檢察署檢察官
　　被　　　告　甲○○
右列被告因過失致死案件，經檢察官提起公訴（九十四年度偵字第五號），被告於準
備程序中為有罪之陳述，本院合議庭裁定由受命法官獨任進行簡式審判程序，判決如
左：
    主  文
甲○○因過失致人於死，處有期徒刑柒月。
    事  實
一、甲○○於民國九十三年二月二日十二時四十分許，駕駛車牌號碼ＷＳ─二二一三
    號自用小客貨車，沿省道臺十一線公路快車道由臺東縣成功鎮往同縣臺東市（即
    北往南）方向行駛，途經該公路一二０公里六００公尺處時，本應注意車前狀況
    ，隨時採取必要之安全措施，且依當時天候晴、日間自然光線、路面乾燥、無缺
    陷亦無障礙物，且視距良好，並無不能注意之情形。詎其竟疏未注意，適有前方
    約二十公尺外之行人武振雄、武萱二人突然違規跨越中心分向限制線橫越馬路，
    擅自進入快車道，甲○○因一時閃避不及，且誤踩油門，遂撞擊武振雄、武萱二
    人騰空飛躍三十餘公尺後摔落地面，致武振雄受有頭部外傷、胸腔腹腔內出血之
    傷害，送醫後延至同日十五時五十二分（起訴書誤載為二十五分）許，不治死亡
    ；武萱則受有頭部外傷併蜘蛛膜下出血、顱內出血、創傷後癲癇、左髖關節脫臼
    等身體重大難治傷害。甲○○肇事後，因一時驚慌，仍續向前繼續行駛約數十公
    尺，方才調轉車頭返回現場，嗣於警員前往現場處理時，在其上開犯行未為任何
    有偵查犯罪職權之公務員知悉前，即當場向到場處理之警員自首，承認其為肇事
    人，並進而接受本件裁判。
二、案經武萱、武振雄之父乙○○訴由臺東縣警察局成功分局報請臺灣臺東地方法院
    檢察署檢察官偵查起訴。
    理  由
一、右揭犯罪事實，業據被告甲○○偵查中及本院審理時坦承不諱，核與證人武怡玲
    於警詢及偵查中、證人王福星、陳燦德於警詢所證述情節大致相符。此外，復有
    道路交通事故現場圖、道路交通事故調查報告表、現場照片十張、臺灣臺東地方
    法院檢察署勘驗筆錄、履勘筆錄、相驗屍體證明書、驗斷書、臺東縣警察局交通
    事故當事人酒精測定紀錄表、馬偕紀念醫院臺東分院診斷證明書在卷可稽。而被
    告在行經前揭路段時，已於二十公尺前即已發現被害人武萱、武振雄等人在路旁
    ，因被害人突然橫越馬路時，誤踩油門而煞車不及，致撞擊被害人二人等情，為
    被告所自承不諱。復以「汽車行駛時，駕駛人應注意車前狀況，並隨時採取必要
    之安全措施。」，道路交通安全規則第九十四條第三項定有明文。被告本應注意
    上開規定，而依當時天候晴、日間自然光線、路面乾燥、無缺陷亦無障礙物，且
    視距良好，並無不能注意之情事，竟疏於注意，進而發生本件車禍，其有過失甚
    明，且本件經臺灣省花東區車輛行車事故鑑定委員會鑑定結果，亦認被害人二人
    違規跨越中心分向限制線穿越道路時，未注意左方來車並讓行進中車輛先行，與
    被告駕駛自用小客貨車，未注意車前狀況，二者同為肇事原因，有該會出具之鑑
    定意見書附卷可稽。而被害人武振雄確因本件車禍致頭部外傷、胸腔腹腔內出血
    不治死亡，亦經臺灣臺東地方法院檢察署檢察官督同檢驗員相驗屬實；被害人武
    萱則因而受有頭部外傷併蜘蛛膜下出血、顱內出血、創傷後癲癇、左髖關節脫臼
    ，雖經送醫急救，現仍因左髖關節脫臼術後併左髖及膝關節攣縮情形，無法自行
    坐立及站立，日常生活完全須靠他人照顧之身體重大難治之傷害，分別有前開勘
    驗筆錄一份及相驗屍體證明書、驗斷書、馬偕紀念醫院臺東分院診斷證明書及該
    院九十三年十二月六日馬院東醫字第乙九三七二三六號函各一份附卷可考，是被
    告之過失行為與被害人武振雄人死亡及武萱之重傷害間，具有相當因果關係。本
    件事證明確，被告犯行堪予認定。
二核被告所為，係犯刑法第二百七十六條第一項之過失致人於死罪、同法第二百八
    十四條第一項後段之過失致人重傷罪。被告一過失行為同時致被害人武振雄死亡
    及武萱重傷害之結果，為想像競合犯，應依刑法第五十五條之規定，從一重之過
    失致人於死罪處斷。查被告於警員前往現場處理時，在其上開犯行未為任何有偵
    查犯罪職權之公務員知悉前，即當場向到場處理之警員自首，承認其為肇事人，
    並進而接受本件裁判，有臺東縣警察局交通事故肇事人自首情形紀錄表一紙附卷
    可稽，應依法減輕其刑。又依道路交通標誌標線號誌設置規則第一百四十九條第
    一項第一款第三目、第一百八十三條之一前段規定，白實線設於路段中者，用以
    分隔快慢車道或指示路面範圍；設於路口者，作為停止線；設於路側者，作為車
    輛停放線；設於同向分隔島兩側者，用以分隔同向車流。快慢車道分隔線，用以
    指示快車道外側邊緣之位置，劃分快車道與慢車道之界線，其線型為白實線，線
    寬為一○公分，除臨近路口採車道線劃設以三○公尺為原則外，應採整段設置，
    但交岔路口免設之。參以現場照片及道路交通事故現場圖之記載可知，被告當時
    行駛之車道應確係快車道無訛，而被害人武振雄及武萱未依規定，擅自進入被告
    所行駛之快車道為被告撞擊而死亡及受傷，被告因有過失而負刑事責任，應依道
    路交通管理處罰條例第八十六條第二項之規定減輕其刑，並遞減輕之。爰審酌被
    告與被害人雖同負過失責任，惟致生被害人一人死亡一人重傷之重大後果、及其
    犯後尚能坦承犯行，且已就被害人武振雄部分與被害人家屬達成和解等一切情狀
    ，量處如主文所示之刑。
據上論斷，應依刑事訴訟法第二百七十三條之一第一項、第二百九十九條第一項前段
，刑法第二百七十六條第一項、第二百八十四條第一項後段、第五十五條、第六十二
條，道路交通管理處罰條例第八十六條第二項，罰金罰鍰提高標準條例第一條前段，
判決如主文。
本案經檢察官丙○○到庭執行職務
中      華      民      國      九十四      年      五    月      十    日
                            臺灣臺東地方法院刑事第二庭
                                          法  官  林  恒  祺
右正本證明與原本無異。
如不服本判決，應於判決送達後十日內向本院提出上訴狀。（須附繕本）
「切勿逕送上級法院」
                                          書記官  陳  美  鄉
中      華      民      國      九十四      年      五    月    十一    日
附記：
中華民國刑法第二百七十六條第一項：
因過失致人於死者，處二年以下有期徒刑、拘役或二千元以下罰金。
中華民國刑法第二百八十四條第一項後段：
因過失傷害人者，處六月以下有期徒刑、拘役或五百元以下罰金，致重傷者，處一年
以下有期徒刑、拘役或五百元以下罰金。
